【裁判字號】    98,裁,3304
【裁判日期】    981224
【裁判案由】    區域計畫法
【裁判全文】
最  高  行  政  法  院  裁  定
                                      98年度裁字第3304號
上  訴  人  宇曜顧問有限公司
代  表  人  甲○○
被 上訴 人  桃園縣政府
代  表  人  乙○○
上列當事人間區域計畫法事件，上訴人對於中華民國98年9月29
日臺北高等行政法院98年度訴字第1311號判決，提起上訴，本院
裁定如下：
    主  文
上訴駁回。
上訴審訴訟費用由上訴人負擔。
    理  由
一、按對於高等行政法院判決之上訴，非以其違背法令為理由，
    不得為之，行政訴訟法第242條定有明文。依同法第243條第
    1項規定，判決不適用法規或適用不當者，為違背法令；而
    判決有同條第2項所列各款情形之一者，為當然違背法令。
    是當事人對於高等行政法院判決上訴，如依行政訴訟法第24
    3條第1項規定，以高等行政法院判決有不適用法規或適用不
    當為理由時，其上訴狀或理由書應有具體之指摘，並揭示該
    法規之條項或其內容；若係成文法以外之法則，應揭示該法
    則之旨趣；倘為司法院解釋或本院之判例，則應揭示該判解
    之字號或其內容。如以行政訴訟法第243條第2項所列各款情
    形為理由時，其上訴狀或理由書，應揭示合於該條項各款之
    事實。上訴狀或理由書如未依此項方法表明，或其所表明者
    與上開法條規定不合時，即難認為已對高等行政法院判決之
    違背法令有具體之指摘，其上訴自難認為合法。
二、本件上訴人對於高等行政法院判決上訴，主張：原處分及訴
    願決定就填土如何有不能灌溉或無法供農用，未說明理由及
    認定依據，且未詳加說明系爭土地確係適合耕作而何以仍認
    係違反區域計畫法，即屬違法。原判決不查，逕以上訴人填
    土不符農用證明核發辦法即認違反區域計畫法，違反論理法
    則，且有適用「農業使用證明書核發辦法」不當之違背法令
    。其次，系爭土地雖有少量磚、石，但其現場草木茂盛，足
    見土方養分足夠，無礙適宜農作土方之性質，且上訴人於原
    審業已主張與系爭土地地主立約填土整地之過程，無論事前
    事後均與農業使用目的相符。詎原判決僅援用臺灣省農田水
    利會函文中推測之詞，認定農地回填後有影響排水情形，執
    意稱上訴人填土不符農業用地作農業使用，亦有判決不備理
    由之違法等語，為其理由。惟原判決認被上訴人所轄大園鄉
    公所於民國97年8月8日至系爭土地會勘時，現場土地已遭回
    填土石，地形地貌已有所變更，且填土高度與周邊道路平高
    ，有會勘紀錄及會勘照片可資查考，經細繹會勘照片，除可
    發現回填之土石當中佈滿石礫，顯非適合種植農作物之土壤
    外，且填土高度與周邊道路平高，與鄰近田地並非平整，亦
    顯然影響鄰近田地灌排水，依農業用地作農業使用認定及核
    發證明辦法第7條規定，現場既有阻斷排灌水系統，及堆置
    與農業經營無關耕作之砂石，自不得認定為作農業使用等情
    ，業已於理由中詳予論斷。上訴意旨雖以原判決違背法令為
    由，惟核其上訴理由，或係就原審取捨證據、認定事實之職
    權行使，指摘其為不當，並就原審已論斷者，泛言未論斷，
    或就原審所為論斷，泛言其違背論理法則，而非具體表明合
    於不適用法規、適用法規不當、或行政訴訟法第243條第2項
    所列各款之情形，難認對該判決之如何違背法令已有具體之
    指摘。依首開規定及說明，應認其上訴為不合法。
三、據上論結，本件上訴為不合法，依行政訴訟法第249條第1項
    前段、第104條、民事訴訟法第95條、第78條，裁定如主文
    。
中    華    民    國    98    年    12    月    24    日
                    最高行政法院第二庭
                        審判長法官  鍾  耀  光
                              法官  姜  素  娥
                              法官  林  文  舟
                              法官  黃  淑  玲
                              法官  鄭  小  康
以  上  正  本  證  明  與  原  本  無  異
中    華    民    國    98    年    12    月    24    日
                              書記官  王  史  民


司法院資訊處製作；財團法人民間司法改革基金會備份。
